【裁判字號】    92,簡上,266
【裁判日期】    921009
【裁判案由】    違反商標法
【裁判全文】
臺灣臺北地方法院刑事判決                        九十二年度簡上字第二六六號
    上  訴  人  乙○○
    即  被  告
右列上訴人即被告乙○○因違反商標法案件，不服本院九十二年度簡字第一七六四號
中華民國九十二年五月三十日第一審簡易判決（聲請簡易處刑案號：九十二年度偵字
第八四五二號），提起上訴，本院管轄第二審之合議庭判決如左︰
    主  文
原判決關於乙○○部分撤銷。
乙○○明知為意圖欺騙他人，於同一商品，使用相同於他人註冊商標之圖樣之商品而
販賣，處拘役伍拾日，如易科罰金，以佰元折算壹日。緩刑貳年。扣案之仿冒商標
眼鏡伍拾副均沒收。
    事  實
一、乙○○明知「GUCCIO G.」、「  」商標分別由義商固喜歡固喜公司、瑞士商香
    奈兒股份有限公司（下稱香奈兒公司）向經濟部中央標準局（現改制為經濟部智
    慧財產局）申請核准註冊，取得商標專用權，指定使用於眼鏡等專用商品，現仍
    在專用期間，且明知姓名年籍不詳之劉姓成年男子販賣之眼鏡，為意圖欺騙他人
    ，於同一商品，使用相同於上開他人註冊商標之圖樣之商品；竟於民國九十二年
    二月中旬某日，在臺北市○○區○○路十八號華納威秀電影院廣場內之攤位內，
    以每副新臺幣（下同）七百元之低價向劉姓成年男子購入仿冒「GUCCIO G.」商
    標之眼鏡二十七副、仿冒「  」商標之眼鏡二十三副後，即與其僱請之店員李心
    蘭自九十二年三月一日起，陳列在上開攤位加價求售，欲以每副八百元至八百五
    十元不等之低價，販賣予不特定顧客，惟未及販出，即於同年月二日下午四時許
    ，為警當場查獲李心蘭，再循線查獲乙○○，並扣得仿冒商標眼鏡五十副。
二、案經被害人香奈兒公司委由告訴代理人甲○○訴由臺北市政府警察局信義分局報
    告臺灣臺北地方法院檢察署檢察官偵查起訴。
    理  由
一、訊據被告乙○○固坦認於右揭時地向劉姓成年男子購入扣案之仿冒商標眼鏡五十
    副並予陳列欲加以販賣之事實，惟矢口否認有何違反商標法犯行，辯稱：伊不知
    上開眼鏡係仿冒商標商品云云。然查，扣案之眼鏡五十副確為未經前述商標專用
    權人同意或授權，而意圖欺騙他人，於同一商品，使用相同於該等註冊商標圖樣
    之仿冒商品，業據告訴代理人甲○○指訴綦詳，並有鑑定證明書一份在卷可稽。
    又前述「GUCCIO G.」、「  」商標為國際知名商標，廣見於各類廣告媒體，係
    相關大眾所共知之商標，早於十餘年前即陸續在我國申請註冊獲准，取得商標專
    用權，除於全省各地設有門市或於各大百貨公司設有專櫃販賣標示該商標之眼鏡
    等商品外，並於各大雜誌刊登廣告宣傳該品牌之商品，更致力於查緝仿冒商標商
    品，報紙電視媒體迭有報導；被告乙○○販入之扣案眼鏡價格與真品價格相差至
    為懸殊，且俱無產品說明及保證書，顯知悉為仿品，其上揭所辯，要難採信。此
    外，復有商標註冊證二份、仿冒商標眼鏡照片二幀附卷足稽，及扣案之仿冒商標
    眼鏡五十副可資佐憑，本件事證明確，被告乙○○之犯行堪以認定，應依法論科
    。
二、按所謂販賣行為，並不以販入之後復行賣出為要件，祇要以營利為目的，將之購
    入或賣出，有一於此，其犯罪即為完成，被告乙○○明知扣案之眼鏡係意圖欺騙
    別人，於同一商品，使用相同於註冊商標之圖樣之商品，猶意圖營利而販入陳列
    ，核其所為，係犯商標法第六十三條之販賣仿冒商標商品罪，至其意圖販賣而陳
    列之低度行為應為販賣之高度行為所吸收，不另論罪。同案被告李心蘭僅參與意
    圖販賣而陳列仿冒商標商品部分之犯行，至於以營利為目的而購入前開仿冒商標
    眼鏡部分，僅被告乙○○一人所為，同案被告李心蘭就此並無與被告乙○○有何
    犯意聯絡及行為分擔，業經彼二人於警訊中供述甚明，是被告乙○○就販賣仿冒
    商標商品之犯行，與同案被告李心蘭要非共同正犯關係；又被告乙○○於未及賣
    出前揭仿冒商標商品之際，即遭查獲，故亦不構成連續犯，均附此敘明。查被告
    乙○○未曾受有期徒刑以上刑之宣告，有臺灣高等法院被告全國前案紀錄表在卷
    可按，原審以累犯論之，尚未有洽，上訴人即被告乙○○以此指摘原判決不當，
    為有理由，應由本院將原審關於被告乙○○之部分予以撤銷改判。爰審酌被告乙
    ○○之牟利動機，陳列仿冒商標商品之時間僅二日，及查獲仿冒商標商品之數量
    等一切情狀，量處如主文所示之刑，並諭知易科罰金之折算標準。末查，被告未
    曾受有期徒刑以上刑之宣告，有臺灣高等法院被告全國前案紀錄表在卷可稽，經
    此教訓後，應知警惕，當無再犯之虞，本院因認對其所宣告之刑，以暫不執行為
    適當，爰併予宣告緩刑二年，以勵自新。扣案之仿冒商標眼鏡五十副，應依商標
    法第六十四條宣告沒收。
據上論斷，應依刑事訴訟法第四百五十五條之一第一項、第三項、第三百六十九條第
一項前段、第三百六十四條、第二百九十九條第一項前段，商標法第六十三條、第六
十四條，刑法第十一條前段、第四十一條第一項前段、第七十四條第一款，罰金罰鍰
提高標準條例第二條，判決如主文。
本案經檢察官楊朝森到庭執行職務
中      華      民      國    九十二    年      十      月      九      日
                                      臺灣臺北地方法院刑事第三庭
                                          審判長法  官  余 學 淵
                                                法  官  蔡 如 琪
                                                法  官  歐陽漢菁
右正本證明與原本無異。
不得上訴。
                                                書記官  沈 芳 君
中      華      民      國    九十二    年      十      月    十三      日
附錄本案論罪科刑法條全文：
商標法第六十三條
明知為前條商品而販賣、意圖販賣而陳列、輸出或輸入者，處一年以下有期徒刑、拘
役或科或併科新臺幣五萬元以下罰金。


司法院資訊處製作；財團法人民間司法改革基金會備份。
